臺灣板橋地方法院刑事判決　　　　　　　100年度訴字第158號
公　訴　人　臺灣板橋地方法院檢察署檢察官
被　　　告　李銘敦
上列被告因違反毒品危害防制條例案件，經檢察官提起公訴（99
年度毒偵字第8823號），本院合議庭以裁定進行簡式審判程序，
判決如下：
    主  文
李銘敦施用第一級毒品，累犯，處有期徒刑捌月。扣案注射針筒
貳拾肆支沒收。
    事  實
一、李銘敦前因竊盜案件，經臺灣桃園地方法院以94年度易字第
    886 號判處有期徒刑1 年6 月確定，復因贓物案件，經同法
    院以94年度桃簡字第1909號判處有期徒刑4 月確定，上開2
    項有期徒刑經接續執行，而於民國96年5 月20日縮刑期滿執
    行完畢。又李銘敦前因施用毒品案件，經臺灣桃園地方法院
    以87年度毒聲字第2201號裁定將其送往勒戒處所觀察、勒戒
    後，認無繼續施用毒品之傾向，由臺灣桃園地方法院檢察署
    檢察官以87年度偵字第15315 號為不起訴處分確定；復因施
    用毒品案件，經同法院以88年度毒聲字第544 號裁定將其送
    往勒戒處所觀察、勒戒後，亦認無繼續施用毒品之傾向，由
    臺灣桃園地方法院檢察署檢察官以88年度偵緝字第529 號為
    不起訴處分確定；李銘敦於上開觀察、勒戒執行完畢後5 年
    內，另有施用第二級毒品之行為，經本院以99年度簡字第31
    號判處有期徒刑3 月確定，經入監執行，而於99年8 月19日
    執行完畢。詎李銘敦仍不知悔改，明知海洛因為毒品危害防
    制條例第2 條第2 項第1 款所規定之第一級毒品，竟基於施
    用第一級毒品海洛因之犯意，於99年11月10日下午4 時許，
    在某真實姓名、年籍不詳、綽號「阿龍」之友人位於桃園縣
    大湳地區某址住處，以將海洛因加水稀釋後再以針筒注射入
    體內之方式，施用第一級毒品海洛因；嗣於99年11月11日晚
    間9 時20分許，在臺北縣三峽鎮（已改制為新北市三峽區）
    東眼43號前為警查獲，並扣得李銘敦所有供其施用海洛因所
    用之注射針筒24支。
二、案經臺北縣政府警察局三峽分局（已改制為新北市政府警察
    局三峽分局）報請臺灣板橋地方法院檢察署檢察官偵查起訴
    。
    理  由
一、本件被告李銘敦所涉違反毒品危害防制條例案件，經檢察官
    提起公訴而繫屬於本院之日即100 年1 月24日，被告係在法
    務部矯正署臺北監獄臺北分監執行中，此有臺灣高等法院前
    案案件異動查證作業列印表1 紙在卷可按，依刑事訴訟法第
    5 條第1 項規定，本院對於本案自有管轄權，此合先敘明。
二、上揭事實，業據被告李銘敦迭於偵查中及本院審理時均坦白
    承認；且被告為警查獲後所採集之尿液，經送請臺灣檢驗科
    技股份有限公司以酵素免疫分析法初步檢驗、氣相層析質譜
    儀法確認檢驗之檢驗結果，確呈海洛因代謝物嗎啡、可待因
    陽性反應，有該檢驗機構出具之濫用藥物檢驗報告1 紙附卷
    可稽；此外，復有注射針筒24支扣案可資佐證，足認被告上
    開自白，核與事實相符。又被告前因施用毒品案件，經臺灣
    桃園地方法院以87年度毒聲字第2201號裁定將其送往勒戒處
    所觀察、勒戒後，認無繼續施用毒品之傾向，由臺灣桃園地
    方法院檢察署檢察官以87年度偵字第15315 號為不起訴處分
    確定，復因施用毒品案件，經同法院以88年度毒聲字第544
    號裁定將其送往勒戒處所觀察、勒戒後，亦認無繼續施用毒
    品之傾向，由臺灣桃園地方法院檢察署檢察官以88年度偵緝
    字第529 號為不起訴處分確定，被告於上開觀察、勒戒執行
    完畢後5 年內，另有施用第二級毒品之行為，經本院以99年
    度簡字第31號判處有期徒刑3 月確定（已執行完畢），此有
    臺灣高等法院被告前案紀錄表1 份在卷可按；本件事證明確
    ，被告施用毒品犯行，堪以認定。
三、按海洛因為毒品危害防制條例第2 條第2 項第1 款所規定之
    第一級毒品。核被告所為，係犯毒品危害防制條例第10條第
    1 項之施用第一級毒品罪；其施用前後持有第一級毒品海洛
    因之低度行為，應為其施用之高度行為所吸收，不另論罪。
    又被告有如事實欄第1 項所載之犯罪科刑及執行紀錄，有臺
    灣高等法院被告前案紀錄表在卷可參，其於受有期徒刑之執
    行完畢後，5 年內故意再犯本件有期徒刑以上之罪，為累犯
    ，應依刑法第47條第1 項規定加重其刑。爰審酌被告前已因
    施用毒品而受不起訴處分之寬典，並經法院論罪科刑執行完
    畢，猶不知警惕而再犯本件之罪，顯見其自制力薄弱，惟其
    施用毒品僅屬自殘行為，對於他人之法益尚無直接之侵害，
    及其犯後均坦承犯行，態度尚稱良好等一切情狀，量處如主
    文所示之刑，以資懲儆。扣案注射針筒24支，係被告所有供
    其本件施用海洛因犯行所用之物，此據被告供承明確，爰併
    依刑法第38條第1 項第2 款規定宣告沒收。
據上論斷，應依刑事訴訟法第273 條之1 第1 項、第299 條第1
項前段，毒品危害防制條例第10條第1項，刑法第11條前段、第
47條第1 項、第38條第1 項第2 款，判決如主文。
本案經檢察官劉文瀚到庭執行職務
中    華    民    國    100   年    2     月    25    日
                  刑事第十庭  法  官  劉景宜
上列正本證明與原本無異。
如不服本判決，應於判決送達後10日內敘明上訴理由，向本院提
出上訴狀 (應附繕本) ，上訴於臺灣高等法院。其未敘述上訴理
由者，應於上訴期間屆滿後20日內向本院補提理由書「切勿逕送
上級法院」。
                              書記官  謝秀青
中    華    民    國   100    年    3     月    4     日
附錄本案論罪科刑法條全文：
毒品危害防制條例第10條第1項
毒品危害防制條例第10條
施用第一級毒品者，處 6 月以上 5 年以下有期徒刑。
施用第二級毒品者，處 3 年以下有期徒刑。